【裁判字號】    89,易,1276
【裁判日期】    890601
【裁判案由】    傷害
【裁判全文】
臺灣高雄地方法院刑事判決                        八十九年度易字第一二七六號
    公  訴  人  臺灣高雄地方法院檢察署檢察官
    被      告  甲○○
右列被告因傷害案件，經檢察官提起公訴（民國八十九年度偵字第二八七九號），本
院判決如左︰
    主  文
甲○○傷害人之身體，處有期徒刑肆月，如易科罰金，以佰元折算壹日。
    事  實
一、甲○○於民國八十九年一月四日上午十一時許，在高雄市苓雅區○○○路十一之
    九號正謙國際股份有限公司（以下簡稱正謙公司）門口，因請領退貨款項事宜，
    與正謙公司業務副理乙○○發生口角爭執，竟基於傷害之犯意，先徒手毆打乙○
    ○臉部，繼而以腳踢其背面腰部，致乙○○跌滾在地，因而受有左眼眼匡瘀紫併
    擦傷、右上肢擦傷六‧五×六公分、左上肢擦傷六˙五×一公分、左下肢紅腫五
    ×三公分等傷害。
二、案經乙○○訴由高雄市政府警察局苓雅分局移送臺灣高雄地方法院檢察署檢察官
    偵查起訴。
    理  由
一、訊據被告甲○○固坦承於右揭時、地與告訴人乙○○發生口角爭執，惟失口否認
    有傷害犯行，辯稱：因告訴人拿安全帽打伊，伊將安全帽推回時打到告訴人右眼
    附近，告訴人又要抬腳踢伊，伊抓住其右腳至其滑倒刮破褲管云云。惟查右揭事
    實，業據告訴人於警訊、偵查及本院審理時指訴綦詳，而當時在場之目擊證人即
    正謙公司隔壁之商店老闆何豐原亦於偵查中證稱：當時伊有看見被告打告訴人，
    告訴人不敢還手等語，及於本院審理時證稱：伊是在隔壁十一號之八經營安養中
    心，當時伊看見被告用手正在打告訴人，告訴人跌倒在地，伊見狀上前將二人拉
    開等語，又當時在正謙公司內之另一職員陳淑暖亦於本院審理時證稱：當時伊聽
    到有打架聲音，跑出去一看，看到被告正用手圈住告訴人頸部，並用另一隻手打
    被告頭部，告訴人被打倒在地，伊本來要上前勸架，隔壁何先生（即證人何豐原
    ）搶先上前勸架等情，互核上開證人之證詞與告訴人指述情結大致相符，應堪採
    信，而渠等亦均稱並未看到告訴人拿安全帽打被告，此外告訴人受有如事實欄所
    載之傷勢，復有國軍高雄總醫院驗驗傷診斷書一份及照片五幀附卷可稽，參諸告
    訴人所受傷處，與其指述之傷害情節亦相符等情，被告前揭辯詞，顯係卸責之詞
    ，無足可採。本件事證明確，被告傷害犯行洵堪認定。
二、核被告所為，係犯刑法第二百七十七條第一項之傷害罪。爰審酌被告因請領貨款
    未果，即對告訴人以暴力相向，致告訴人眼匡、四肢、背部等處均受有瘀血擦傷
    ，且犯後猶飾詞狡辯，毫無悔意，迄未就告訴人所受之傷害予以彌補等一切情狀
    ，量處如主文所示之刑，並諭知易科罰金之折算標準，以資懲儆。
據上論斷，應依刑事訴訟法第二百九十九條第一項前段，刑法第二百七十七條第一項
、第四十一條，罰金罰鍰提高標準條例第一條前段、第二條，判決如主文。
中      華      民      國    八十九    年      六      月      一      日
                              臺灣高雄地方法院刑事庭
                                  法  官  陳淑卿
右為正本，係照原本作成，證明與原本無異。
如不服本判決，應於判決送達後十日內，向本院提出上訴狀。
                                  書記官  陳朝宗
中      華      民      國    八十九    年      六      月      三      日
附錄本判決論罪科刑之法條：
刑法第二百七十七條第一項。
傷害人之身體或健康者，處三年以下有期徒刑，拘役或一千元以下罰金。


司法院資訊處製作；財團法人民間司法改革基金會備份。
